臺灣新竹地方法院民事小額判決
110年度竹東小字第55號
原      告  戴欣雲  


被      告  羅美玲  
訴訟代理人  王里均  

上列當事人間損害賠償事件，本院於民國110年2月26日辯論終結
，判決如下：
    主  文
被告應給付原告新臺幣貳萬叁仟叁佰壹拾元，及自民國一ㄧ０年一
月八日起至清償日止，按年息百分之五計算之利息。
原告其餘之訴駁回。
訴訟費用新臺幣壹仟元由被告負擔新臺幣貳佰捌拾元，餘由原告
負擔。
本判決第一項得假執行。
    爭執事項之理由要領
一、原告請求被告給付門牌號碼新竹縣○○鎮○○路0段00號3樓房屋
    天花板漏水修繕之費用新臺幣（下同）23,310元，此為被告
    所認諾，應予准許。
二、第按，不法侵害他人之身體、健康、名譽、自由、信用、隱
    私、貞操，或不法侵害其他人格法益而情節重大者，被害人
    雖非財產上之損害，亦得請求賠償相當之金額。民法第195
    條第1項規定前段固定有明文。原告雖主張被告未就房屋善
    盡修繕管理及維護義務，導致原告之房屋漏水受有損害，嚴
    重影響原告之居住安寧與安全之權利，造成原告及家人使用
    上不便與困擾，不法侵害原告之所有權，以及對原告造成健
    康、精神上相當折磨，情節非屬輕微，而請求被告賠償非財
    產上之損害60,000元云云。然查，原告係主張109年7月底發
    現房屋天花板漏水，隨即於109年8月1日修繕漏水造成之損
    害，並於109年8月3日發函通知被告於20日內完成門牌號碼
    新竹縣○○鎮○○路0段00號4樓地板漏水之修繕，而被告隨即於
    109年8月7日完成修繕，此為原告所不爭執，自堪以認定。
    顯然被告之房屋地板漏水影響原告之居住安寧與安全極微，
    造成原告及家人使用上不便與困擾亦極少，更難認已對原告
    造成健康、精神上之相當折磨，情節應極輕微，難認有侵害
    原告人格法益已達情節重大之情形。據此，原告依上開規定
    ，請求被告賠償非財產上損害，自屬無據。
三、據此，原告依侵權行為之法律關係，於得請求被告賠償之範
    圍內請求被告給付23,310元，及自起訴狀繕本送達翌日即11
    0年1月8日起至清償日止，按年息百分之五計算之利息，為
    有理由，應予准許。至逾上開部分以外之請求，則無理由，
    應予駁回。
中    華    民    國   110    年    3     月    5     日
                  竹東簡易庭    法  官  汪銘欽
以上正本係照原本作成。
如對本判決上訴，非以其違背法令為理由不得為之，且須於判決
送達後二十日內以上訴狀記載上訴理由向本院提出上訴狀。如委
任律師提起上訴者，應一併繳納上訴審裁判費。
中    華    民    國   110    年    3     月    5     日
                                書記官  周育瑜
附錄：
一、民事訴訟法第436條之18第1項：
    （小額訴訟程序）判決書得僅記載主文，就當事人有爭執事
    項，於必要時得加記理由要領。
二、民事訴訟法第436條之24第2項：
    對於小額程序之第一審裁判上訴或抗告，非以其違背法令為
    理由，不得為之。
三、民事訴訟法第436條之25：
    上訴狀內應記載上訴理由，表明下列各款事項：
    (一)原判決所違背之法令及其具體內容。
    (二)依訴訟資料可認為原判決有違背法令之具體事實。